臺灣苗栗地方法院刑事判決　　　　　　　 94年度訴字第146號
公　訴　人　臺灣苗栗地方法院檢察署檢察官
被　　　告　甲○○
上列被告因違反毒品危害防制條例案件，經檢察官提起公訴（臺
灣苗栗地方法院檢察署94年度毒偵字第329 號）及移送併案審理
（94年度毒偵字第706 、890 、456 、1019、1142號、94年度偵
字第922 號），本院依簡式審判程序，判決如下：
    主  文
甲○○連續施用第一級毒品，累犯，處有期徒刑壹年；扣案之含
海洛因水溶劑之注射針筒壹支、第一級海洛因壹包含袋重零點肆
公克均沒收銷燬，注射器壹組、葡萄糖粉壹包含袋重貳點伍公克
、分裝勺壹支及橡皮管壹條均沒收；又連續施用第二級毒品，累
犯，處有期徒刑拾壹月；扣案之安非他命吸食器燈泡壹個沒收。
應執行有期徒刑壹年玖月；扣案之含海洛因水溶劑之注射針筒壹
支、第一級海洛因壹包含袋重零點肆公克均沒收銷燬、注射器壹
組、葡萄糖粉壹包含袋重貳點伍公克、分裝勺壹支、橡皮管壹條
及安非他命吸食器燈泡壹個均沒收。
    事  實
一、甲○○前曾因3 犯施用毒品案件，經法院裁定送強制戒治，
    於民國92年7 月9 日執行完畢釋放；刑事部分經本院以91年
    度易字第367 號判處有期徒刑10月確定，並於93年5 月8 日
    執行完畢。詎其猶未悔改，於前述強制戒治執行完畢釋放後
    5 年內，復基於施用第一級毒品海洛因之概括犯意，自93年
    7 、8 月間某日起至94年7 月22日晚上6 、7 時許止，在苗
    栗縣頭份鎮○○街14巷6 號4 樓住處、苗栗縣竹南鎮海口里
    12 鄰 海口163 號等處，以將海洛因置入針筒加水稀釋後注
    射之方式，每3 至4 日施用1 次，連續施用第一級毒品海洛
    因多次；另又基於施用第二級毒品安非他命之概括犯意，自
    93 年7、8 月間某日起至94年7 月20日凌晨3 、4 時許止，
    在上述住處、苗栗縣頭份鎮○○○○道旁某公寓2 樓等處，
    以將安非他命置於吸食器燈泡，下以火燒烤後吸食方式，每
    星期2 至3 次，連續施用第二級毒品安非他命多次。
二、嗣於(一)94年2月19日11時40分許，在同鎮土牛里6鄰75號前廣
    場，為苗栗縣憲兵隊司法警察官執行搜索後查獲，並扣得其
    所有供施用毒品用之注射器1組。(二)94年1月1日晚上7時30分
    許，為警在苗栗縣竹南鎮○○街50號「888 遊藝場」前查獲
    ，並扣得其所有供吸食安非他命之吸食器燈泡1 個）。(三)94
    年1 月17日16時50分，經警持搜索票至苗栗縣竹南鎮海口里
    12鄰海口163 號執行搜索時，適甲○○在場，經警採尿送驗
    ，結果呈嗎啡及甲基安非他命陽性反應而查獲。(四)94年3 月
    9 日下午5 時30分許，經警至苗栗縣竹南鎮港墘里10鄰塭內
    10號拘提林明輝時，適甲○○在場，經警採尿送驗，結果呈
    嗎啡及甲基安非他命陽性反應而查獲。(五)94年7 月5 日3 時
    許，為警在苗栗縣頭份鎮○○路○ 段17 巷 口查獲，並在其
    隨身背包內扣得內含海洛因水溶劑之注射針筒1 支。(六)94年
    7 月22日22時許，為警在苗栗縣頭份鎮○○路220 號前查獲
    ，並扣得其所有之海洛因1 包含袋重0.4 公克、葡萄糖粉1
    包含袋重2.5 公克、分裝勺1 支及橡皮管1 條。
三、案經苗栗憲兵隊、苗栗縣警察局竹南分局、苗栗縣警察局頭
    份分局移送臺灣苗栗地方法院檢察署檢察官偵查起訴及移送
    併案審理。
    理  由
一、訊據被告甲○○對於上揭連續施用第一級毒品海洛因、第二
    級毒品安非他命之事實均坦承不諱，且被告於上揭查獲時間
    經採尿送鑑結果，發現均確有嗎啡及甲基安非他命陽性反應
    乙節，此有尿液代號真實姓名對照表1 紙、憲兵司令部刑事
    鑑識中心出具之鑑驗通知書1 紙、濫用藥物尿液檢驗檢體監
    管紀錄表2 紙、尿液檢體編號登記簿對照表3 紙、中山醫學
    大學附設醫院藥物濫用檢測中心出具之濫用藥物尿液檢驗報
    告5 紙在卷可憑。且扣案之內含海洛因水溶劑之注射針筒1
    支、白粉1 包含袋重0.4 公克，經警以毒品檢驗袋檢驗結果
    均係海洛因乙節，亦有毒品初步鑑驗報告書2 紙在卷可按，
    並有注射器1 組、吸食器燈泡1 個、葡萄糖粉1 包含袋重2.
    5 公克、分裝勺1 支及橡皮管1 條扣案可證。次查被告前因
    3 犯施用毒品案件，經令入戒治處所施以強制戒治，另並經
    提起公訴且經判處罪刑確定在案，此有臺灣苗栗地方法院檢
    察署刑案資料查註紀錄表、臺灣高等法院被告前案紀錄表各
    1 件在卷可按，足徵被告之自白確與事實相符。本件事證明
    確，被告犯行堪予認定，應依法論科。
二、查海洛因、安非他命分別為毒品危害防制條例第2 條第2 項
    第1款、第2款所定之第一級毒品、第二級毒品。核被告連續
    施用第一級毒品海洛因及第二級毒品安非他命各多次，所為
    係違反毒品危害防制條例第10條第1 項之施用第一級毒品罪
    、同條第2 項之施用第二級毒品罪。其施用毒品前後非法持
    有毒品之低度行為，應為施用之高度行為所吸收，不另論罪
    。被告先後多次施用第一級毒品海洛因、第二級毒品安非他
    命之犯行，均時間緊接，方法相同，分別觸犯構成要件相同
    之罪，顯係分別基於概括犯意為之，均為連續犯，各應依刑
    法第56條之規定，以1 罪論，並加重其刑。又被告受有如事
    實欄所載罪刑執行情形，有臺灣高等法院被告前案紀錄表在
    卷可按，其於執行完畢後之5 年內再犯本件有期徒刑以上之
    2 罪，均為累犯，應均依刑法第47條之規定，分別遞加重其
    刑。再其所犯上開2 罪，犯意各別，行為互異，應予分論併
    罰。爰審酌被告非法施用第1 級毒品海洛因、第2 級毒品安
    非他命，對個人身心戕害甚鉅，且前已因施用毒品案件，先
    後多次經觀察、勒戒及強制戒治處分，並經判刑且已執行完
    畢，又再犯本件施用毒品犯行，顯未因前所受之觀察、勒戒
    、強制戒治處分及刑之執行而決心改過，惟念其於犯後坦承
    全部犯行及其本件施用毒品行為之情節等一切情狀，分別量
    處如主文所示之刑，並定其應執行刑。
三、至扣案之內含海洛因水溶劑之注射針筒1 支，難以析離、海
    洛因1 包含袋重0.4 公克，均為毒品，均應依毒品危害防制
    條例第18條第1 項前段規定宣告沒收並銷燬之。另有注射器
    1 組、吸食器燈泡1 個、葡萄糖粉1 包含袋重2.5 公克、分
    裝勺1 支及橡皮管1 條扣案，係被告所有且供犯罪所用之物
    乙節，業據被告供述在卷，應依刑法第38條第1 項第2 款併
    予宣告沒收。
四、臺灣苗栗地方法院檢察署檢察官，就被告於(一)93年7、8月間
    某日起至94年1 月15日凌晨2 時許止，連續施用第一級毒品
    海洛因多次，及自93年7 、8 月間某日起至94年1 月11日晚
    上8 、9 時許止，連續施用第二級毒品安非他命多次之犯行
    ，以該署94年度毒偵字第706 、890 號移送本院併案審理；
    (二)94年2 月初起至94年3 月7 日凌晨止，連續施用第一級毒
    品海洛因多次及於94年3 月1 日晚上11時許，施用第二級毒
    品安非他命1 次之犯行，以該署94年度毒偵字第456 號、94
    年度偵字第922 號移送本院併案審理；(三)93年7 、8 月間某
    日起至94年2 月19 日 採尿前回溯26小時內某時止，連續施
    用第一級毒品海洛因多次，及於94年2 月19日採尿前回溯96
    小時內某時，施用第二級毒品安非他命1 次之犯行，以該署
    94年度毒偵字第1019 號 移送本院併案審理。(四)94年4 月中
    旬某日起至同年7 月22日凌晨某時止，連續施用第一級毒品
    海洛因多次，及自94年4 月中旬某日起至同年7 月16日某時
    止，連續施用第二級毒品安非他命多次之犯行，以該署94年
    度毒偵字第1142號移送本院併案審理等情，因上揭移送併辦
    部分，與起訴被告連續施用第一級毒品及第二級毒品部分，
    分別有連續犯之裁判上一罪關係，已如上述，自均為起訴效
    力所及，本院自應一併予以審理，附此敘明。
據上論斷，應依刑事訴訟法第273 條之1 第1 項、第299 條第1
項前段，毒品危害防制條例第10條第1 項、第2 項、第18條第1
項前段，刑法第11條、第56條、第47條、第51條第5 款、第38條
第1 項第2 款，判決如主文。
本案經檢察官戴瑞麒到庭執行職務。
中　　華　　民　　國　　94　　年　　 9　　月　　14　　日
                  刑事第二庭    法　官　林燦都
以上正本與原本無異
如不服本判決應於送達後10日內向本院提出上訴狀。
   　　                     　　書記官　陳建分
中　　華　　民　　國　　94　　年　　9 　　月　　14　　日
附錄本案論罪科刑法條
毒品危害防制條例第10條第1項、第2項
施用第一級毒品者，處六月以上五年以下有期徒刑。
施用第二級毒品者，處三年以下有期徒刑。
